sv: Skönhet och hälsa > Personlig vård > Kosmetika > Hudvård > Läppbalsam och behandlingar: Läppbalsam; Läppmasker; Läppskrubb; Medicinskt läppbalsam
ro-RO: Sănătate și frumusețe > Îngrijire personală > Cosmetice > Îngrijirea pielii > Balsamuri și tratamente pentru buze: Balsamuri de buze; Măști pentru buze; Gomaje pentru buze; Tratamente medicamentoase pentru buze
it: Salute e bellezza > Cura della persona > Cosmetici > Cura della pelle > Cura delle labbra: Balsami per labbra; Maschere per le labbra; Scrub per le labbra; Trattamenti per labbra
zh-TW: 保健與美容 > 個人保養 > 化妝品 > 皮膚護理 > 潤唇膏: 護唇膏; 唇膜; 唇部磨砂; 藥用護唇膏
lt-LT: Sveikata ir grožis > Asmeninė priežiūra > Kosmetika > Odos priežiūra > Lūpų balzamai ir priežiūros priemonės: Lūpų balzamai; Lūpų kaukės; Lūpų šveitikliai; Gydomosios lūpų priežiūros priemonės
pt-PT: Saúde e beleza > Cuidado pessoal > Cosmética > Cuidado da pele > Tratamentos e bálsamos para os lábios: Bálsamos para os lábios; Máscaras labiais; Esfoliantes labiais; Tratamentos para os lábios médicos
pl: Zdrowie i uroda > Higiena osobista > Kosmetyki > Pielęgnacja skóry > Odżywki i balsamy do ust: Balsamy do ust; Maski do ust; Peelingi do ust; Lecznicze preparaty do ust
nl: Gezondheid en persoonlijke verzorging > Persoonlijke verzorging > Cosmetica > Huidverzorging > Lipverzorging: Lippenbalsem; Lip maskers; Lip scrubs; Medicinale lippenverzorging
es: Salud y belleza > Cuidado personal > Cosméticos > Cuidado de la piel > Cuidado labial: Bálsamos labiales; Mascarillas labiales; Exfoliantes labiales; Tratamientos labiales medicados
el: Υγεία & ομορφιά > Προσωπική φροντίδα > Καλλυντικά > Περιποίηση του δέρματος > Lip Balms & Θεραπείες: Lip Balms; Μάσκες χειλιών; Scrubs χειλιών; Φαρμακευτικές θεραπείες χειλιών
ko: 건강/미용 > 개인 미용/위생 용품 > 화장품 > 스킨 케어 > 립 케어 제품: 립밤; 립 마스크; 립 스크럽; 립 트리트먼트 의약외품
en: Health & Beauty > Personal Care > Cosmetics > Skin Care > Lip Balms & Treatments: Lip Balms; Lip Masks; Lip Scrubs; Medicated Lip Treatments
hr-HR: Zdravlje i ljepota > Osobna njega > Kozmetika > Njega kože > Balzami i tretmani za usne: Balzami za usne; Maske za usne; Pilinzi za usne; Ljekoviti tretmani za usne
ru: Красота и здоровье > Личная гигиена и уход за собой > Косметика > Уход за кожей > Средства для ухода за губами: Бальзамы для губ; Маски для губ; Скрабы для губ; Лечебные средства для губ
fr: Santé et beauté > Hygiène personnelle > Cosmétiques > Soin de la peau > Soins des lèvres: Baumes à lèvres; Masques pour les lèvres; Gommages pour les lèvres; Traitements médicamenteux pour les lèvres
nb: Skjønnhet og helse > Personlig pleie > Kosmetikk > Hudpleie > Leppepomader og -behandlinger: Leppepomader; Leppemasker; Leppeskrubb; Medisinske leppebehandlinger
fi: Terveys ja kauneus > Henkilökohtainen hygienia > Kosmetiikka > Ihonhoito > Huulirasvat ja -hoiteet: Huulirasvat; Huulinaamio; Huulikuorinta; Lääkitsevät huulivoiteet
da: Sundhed og skønhed > Personlig pleje > Kosmetik > Hudpleje > Læbebalsam og -behandlinger: Læbepomader; Læbemasker; Læbescrubs; Medicinale læbebehandlinger
sk-SK: Zdravie a krása > Osobná starostlivosť > Kozmetika > Starostlivosť o pleť > Balzamy a kúry na pery: Balzamy na pery; Masky na pery; Peelingy na pery; Liečivé kúry na pery
tr: Sağlık ve Güzellik > Kişisel Bakım > Kozmetik > Cilt Bakımı > Dudak Merhem ve Tedavileri: Dudak Nemlendiricileri; Dudak Maskeleri; Dudak Peelingler; İlaçlı Dudak Tedavileri
hu: Egészség és szépség > Személyes gondoskodás > Kozmetikumok > Bőrápolás > Ajakbalzsamok és kezelések: Ajakbalzsamok; Ajakmaszkok; Ajakradírok; Gyógyszeres ajakkezelések
bg-BG: Здраве и красота > Лична грижа > Козметика > Грижа за кожата > Балсами и терапии за устни: Балсами за устни; Маски за устни; Скрабове за устни; Медицински терапии за устни
zh-CN: 保健/美容/卫生/护理 > 个人护理 > 化妆品 > 皮肤护理 > 润唇膏/唇部护理: 润唇膏; 唇膜; 唇部磨砂; 含药物润唇膏
de: Gesundheit & Schönheit > Körperpflege > Kosmetika > Hautpflege > Lippenpflege: Lippenbalsam; Lippenmasken; Lippenpeelings; Medizinische Lippenpflegeprodukte
ja: 美容・健康 > 衛生日用品 > コスメ・スキンケア > スキンケア > リップケア: リップバーム; リップマスク; リップスクラブ; 薬用リップトリートメント
sl-SI: Zdravje in lepota > Osebna nega > Kozmetika > Nega kože > Balzami in tretmaji za ustnice: Balzami za ustnice; Maske za ustnice; Piling za ustnice; Zdravilna nega ustnic
th: สุขภาพและความงาม > ผลิตภัณฑ์ดูแลส่วนบุคคล > เครื่องสำอาง > การดูแลผิว > ลิปบาล์มและทรีตเมนท์: ลิปมัน; มาสก์บำรุงริมฝีปาก; สครับขัดผิวริมฝีปาก; ลิปรักษาอาการแพ้ของริมฝีปาก
vi: Sức khỏe và sắc đẹp > Sản phẩm chăm sóc cá nhân > Mỹ phẩm > Chăm sóc da > Son môi và sản phẩm dưỡng môi: Son dưỡng môi; Mặt nạ môi; Tẩy tế bào chết môi; Sản phẩm dưỡng môi
cs: Zdraví a krása > Osobní péče > Kosmetika > Péče o pleť > Péče o rty: Balzámy na rty; Masky na rty; Peelingy na rty; Léčivé přípravky na rty
pt-BR: Saúde e beleza > Cuidados pessoais > Cosméticos > Cuidados com a pele > Cuidados com os lábios: Protetores labiais; Máscaras labiais; Esfoliantes labiais; Tratamentos medicamentosos para os lábios